【裁判字號】    92,重訴,27
【裁判日期】    920227
【裁判案由】    清償借款等
【裁判全文】
臺灣臺北地方法院民事判決  九十二年度重訴字第二七號
    原      告    台灣中小企業銀行股份有限公司
    法定代理人    乙○○
    訴訟代理人    戊○○
    被      告    增益資訊股份有限公司
                              設台北市○○路○段八十巷二十四號一至四樓
    兼法定代理人  丁○○      住台北市○○街七八巷四之八號
    被      告    甲○○      住台北市○○路○段三四五巷四弄二三號六樓
    兼  右三人
    訴訟代理人    丙○○○    住台北市○○街七八巷四之八號
右當事人間請求給付借款事件，本院判決如左：
    主    文
被告應連帶給付原告新台幣佰拾貳萬伍仟捌佰貳拾捌元，及如附表一編號一所示
之利息、違約金。
被告應連帶給付原告新台幣仟壹佰萬玖仟柒佰肆拾貳元，及如附表一編號二所示之
利息、違約金。
被告應連帶給付原告美金伍拾萬陸仟元，及如附表二所示之利息、違約金。
訴訟費用由被告連帶負擔。
本判決於原告以新台幣壹仟柒佰拾肆萬元供擔保後，得假執行。
    事    實
甲、原告方面：
一、聲明：除假執行擔保金額外，如主文第一、第二、第三項所示。
二、陳述：
（一）被告增益資訊股份有限公司（下稱增益公司）於民國八十七年六月二十四日以
      被告丁○○、丙○○○、甲○○為連帶保證人，向原告台灣中小企業銀行股份
      有限公司借款新台幣（下同）一千萬元，借款期間自八十七年六月二十四日起
      至九十二年六月二十四止，約定借款利息機動調整，目前為年利率百分之七點
      六三五，增益公司同意分期攤還本息，若無法如期攤還，所有債務視為全部到
      期，並同意依附表一編號一所示之計算方式支付利息及違約金，目前被告尚欠
      三百三十二萬五千八百二十八元及如附表一編號一所示之利息、違約金。
（二）被告增益公司於八十七年六月二十四日同時以被告丁○○、丙○○○、甲○○
      為連帶保證人，向原告借用三千五百八十萬元，借款期間自八十七年六月二十
      四日起至一百零二年六月二十四止，約定借款利息機動調整，目前為年利率百
      分之七點三三五，增益公司同意分期攤還本息，若無法如期攤還，所有債務視
      為全部到期，並同意依附表一編號二所示之計算方式支付利息及違約金，目前
      被告尚欠三千一百萬九千七百四十二元及如附表一編號二所示之利息、違約金
      。
（三）被告增益公司於八十六年一月二十七日以被告丁○○、丙○○○、甲○○為連
      帶保證人，向原告申請進口物資融資額度美金七十萬元，約定利息及違約應付
      之利息及違約金如附表二所示，被告目前尚欠美金五十萬六千元及如附表二所
      示之利息、違約金無法清償。以上各筆債務，經履向被告催討，均無法獲得清
      償，乃依連帶債務及借貸之法律關係，請求被告連帶給付上述所欠款項及約定
      利息、違約金。
三、證據：提出借據二份、契據條款變更契約書十二份、進口物資融資契約一份授信
    約定書五份、應收帳款明細單一份（以上均影本）為證。
乙、被告方面：
一、聲明：駁回原告之訴及其假執行之聲請。
二、陳述：原告應先就其所提供之擔保物執行後，方得對其等起訴。
    理    由
甲、本件原告主張被告增益公司欠款未還及被告丁○○、丙○○○、甲○○為連帶保
    證人之事實，已據其提出借據二份、契據條款變更契約書十二份、進口物資融資
    契約一份授信約定書五份、應收帳款明細單一份為證，經核與其主張相符，被告
    增益公司復不否認其欠款之事實，被告丁○○、丙○○○、甲○○亦不否認其擔
    任被告增益公司連帶保證人之事實，是應認原告前開之主張為真實。被告丁○○
    、丙○○○、甲○○雖辯稱原告應先就其所提供之擔保物執行後，方得向其主張
    ，惟按「保證債務之所謂連帶，係指保證人與主債務人負同一債務，對於債權人
    各負全部給付之責任者而言，此就民法第二百七十二條第一項規定連帶債務之文
    義參照觀之甚明。」，此有最高法院四十五年台上一四二六號判例可資參照，則
    於被告丁○○、丙○○○、甲○○為連帶保證人之情形下，參照前揭判例，原告
    自得同時向被告丁○○、丙○○○、甲○○提起本件訴訟，並請求其等與被告增
    益公司負連帶清償之責。至被告丁○○、丙○○○、甲○○所舉之判例或判決，
    均與本件連帶保證債務之情形不同，本院自無加以援用之必要。從而，原告依消
    費借貸及連帶保證契約請求被告連帶給付三百三十二萬五千八百二十八元及如附
    表一編號一所示之利息、違約金及連帶給付三千一百萬九千七百四十二元及附表
    一編號二所示之利息、違約金併連帶給付美金五十萬六千元及如附表二所示之利
    息、違約金，均有理由，應予准許。
乙、原告陳明願供擔保，請求宣告假執行，核無不合，茲酌定相當之擔保金額，予以
    准許。
丙、據上論結：本件原告之訴為有理由，依民事訴訟法第八十五條第二項、第三百九
    十條第二項，判決如主文。
中      華      民      國    九十二    年      二      月    二十七    日
                                  民事第六庭法      官  詹駿鴻
右為正本係照原本作成
如對本判決上訴，須於判決送達後廿日內向本院提出上訴狀
中      華      民      國    九十二    年      三      月      三      日
                                            法院書記官  官碧玲


司法院資訊處製作；財團法人民間司法改革基金會備份。
